Config:
  hfst:
    Gen: ../../../src/generator-gt-norm.hfstol
    Morph: ../../../src/analyser-gt-norm.hfstol
  xerox:
    Gen: ../../../src/generator-gt-norm.xfst
    Morph: ../../../src/analyser-gt-norm.xfst
    App: lookup

Tests:

# todo:
# Proofread the gold standard (below)
# Then: run analyser, then correct. 

  Noun - punane: # Noun 'red' - full paradigm
     # according to Eesti keele kÃ¤siraamat
     # http://www.eki.ee/books/ekk09/
     # -----------------------------------------
     #
     # Singular
     #
     punane+A+Sg+Nom: punane
     punane+A+Sg+Gen: punase
     punane+A+Sg+Par: punast
     punane+A+Sg+Ill: punasesse
     punane+A+Sg+Ine: punases
     punane+A+Sg+Ela: punasest
     punane+A+Sg+All: punasele
     punane+A+Sg+Ade: punasel
     punane+A+Sg+Abl: punaselt
     punane+A+Sg+Tra: punaseks
     punane+A+Sg+Trm: punaseni
     punane+A+Sg+Ess: punasena
     punane+A+Sg+Abe: punaseta
     punane+A+Sg+Com: punasega
     #
     # Plural
     #
     punane+A+Pl+Nom: punased
     punane+A+Pl+Gen: punaste
     punane+A+Pl+Par: punaseid
     punane+A+Pl+Ill: [punastesse, punaseisse]
     punane+A+Pl+Ine: [punastes, punaseis]
     punane+A+Pl+Ela: [punastest, punaseist]
     punane+A+Pl+All: [punastele, punaseile]
     punane+A+Pl+Ade: [punastel, punaseil]
     punane+A+Pl+Abl: [punastelt, punaseilt]
     punane+A+Pl+Tra: [punasteks, punaseiks]
     punane+A+Pl+Trm: punasteni
     punane+A+Pl+Ess: punastena
     punane+A+Pl+Abe: punasteta
     punane+A+Pl+Com: punastega   
     #
     # Comparative Singular
     #
     punane+A+Comp+Sg+Nom: punasem
     punane+A+Comp+Sg+Gen: punasema
     punane+A+Comp+Sg+Par: punasemat
     punane+A+Comp+Sg+Ill: punasemasse
     punane+A+Comp+Sg+Ine: punasemas
     punane+A+Comp+Sg+Ela: punasemast
     punane+A+Comp+Sg+All: punasemale
     punane+A+Comp+Sg+Ade: punasemal
     punane+A+Comp+Sg+Abl: punasemalt
     punane+A+Comp+Sg+Tra: punasemaks
     punane+A+Comp+Sg+Trm: punasemani
     punane+A+Comp+Sg+Ess: punasemana
     punane+A+Comp+Sg+Abe: punasemata
     punane+A+Comp+Sg+Com: punasemaga
     #
     # Comparative Plural
     #
     punane+A+Comp+Pl+Nom: punasemad
     punane+A+Comp+Pl+Gen: punasemate
     punane+A+Comp+Pl+Par: punasemaid
     punane+A+Comp+Pl+Ill: [punasematesse, punasemaisse]
     punane+A+Comp+Pl+Ine: [punasemates, punasemais]
     punane+A+Comp+Pl+Ela: [punasematest, punasemaist]
     punane+A+Comp+Pl+All: [punasematele, punasemaile]
     punane+A+Comp+Pl+Ade: [punasematel, punasemail]
     punane+A+Comp+Pl+Abl: [punasematelt, punasemailt]
     punane+A+Comp+Pl+Tra: [punasemateks, punasemaiks]
     punane+A+Comp+Pl+Trm: [punasemateni]
     punane+A+Comp+Pl+Ess: [punasematena]
     punane+A+Comp+Pl+Abe: [punasemateta]
     punane+A+Comp+Pl+Com: [punasematega]   
     # punane+A+Comp+Pl+Trm: [punasemateni, punasemaini]
     # punane+A+Comp+Pl+Ess: [punasematena, punasemaina]
     # punane+A+Comp+Pl+Abe: [punasemateta, punasemaita]
     # punane+A+Comp+Pl+Com: [punasematega, punasemaiga]   
     #
     # Superlative Singular
     #
     punane+A+Superl+Sg+Nom: punaseim
     punane+A+Superl+Sg+Gen: punaseima
     punane+A+Superl+Sg+Par: punaseimat
     punane+A+Superl+Sg+Ill: punaseimasse
     punane+A+Superl+Sg+Ine: punaseimas
     punane+A+Superl+Sg+Ela: punaseimast
     punane+A+Superl+Sg+All: punaseimale
     punane+A+Superl+Sg+Ade: punaseimal
     punane+A+Superl+Sg+Abl: punaseimalt
     punane+A+Superl+Sg+Tra: punaseimaks
     punane+A+Superl+Sg+Trm: punaseimani
     punane+A+Superl+Sg+Ess: punaseimana
     punane+A+Superl+Sg+Abe: punaseimata
     punane+A+Superl+Sg+Com: punaseimaga
     #
     # Superlative Plural
     #
     punane+A+Superl+Pl+Nom: punaseimad
     punane+A+Superl+Pl+Gen: punaseimate
     punane+A+Superl+Pl+Par: punaseimaid
     punane+A+Superl+Pl+Ill: [punaseimatesse, punaseimaisse]
     punane+A+Superl+Pl+Ine: [punaseimates, punaseimais]
     punane+A+Superl+Pl+Ela: [punaseimatest, punaseimaist]
     punane+A+Superl+Pl+All: [punaseimatele, punaseimaile]
     punane+A+Superl+Pl+Ade: [punaseimatel, punaseimail]
     punane+A+Superl+Pl+Abl: [punaseimatelt, punaseimailt]
     punane+A+Superl+Pl+Tra: [punaseimateks, punaseimaiks]
     punane+A+Superl+Pl+Trm: [punaseimateni]
     punane+A+Superl+Pl+Ess: [punaseimatena]
     punane+A+Superl+Pl+Abe: [punaseimateta]
     punane+A+Superl+Pl+Com: [punaseimatega]   
     # punane+A+Superl+Pl+Trm: [punaseimateni, punaseimaini]
     # punane+A+Superl+Pl+Ess: [punaseimatena, punaseimaina]
     # punane+A+Superl+Pl+Abe: [punaseimateta, punaseimaita]
     # punane+A+Superl+Pl+Com: [punaseimatega, punaseimaiga]   
